【裁判字號】    95,簡上,218
【裁判日期】    951127
【裁判案由】    違反商標法
【裁判全文】
臺灣桃園地方法院刑事判決             95年度簡上字第218號
上  訴  人
即  被  告  甲○○
上列上訴人即被告因違反商標法案件，不服本院95年度壢簡字第
125號，中華民國95年4月20日第一審簡易判決（聲請簡易判決處
刑案號：臺灣桃園地方法院檢察署94年度偵字第19854 號），提
起上訴，本院管轄第二審之合議庭判決如下：
    主      文
上訴駁回。
    事實及理由
一、本案經本院審理結果，認為第一審以被告因違反商標法案件
    ，犯商標法第八十二條之明知為仿冒商標商品而販賣罪，適
    用商標法第八十二條、第八十三條，修正前刑法第十一條前
    段、第四十一條第一項前段，刪除前罰金罰鍰提高標準條例
    第二條，逕以簡易判決判處被告有期徒刑三月，如易科罰金
    ，以三佰元折算壹日。扣案仿冒商標之「LOUIS VUITTON 」
    皮包三個、皮夾三個、零錢包五個、鑰匙包一個、「CHANEL
    」項鍊二條、「GUCCI 」皮包一個及零錢包二個，及未扣案
    已售出之仿冒「LOUIS VUITTON 」商標皮夾一個均沒收，經
    核認事用法並無不合，量刑亦稱妥適，應予維持，並引用第
    一審判決書記載之事實、證據及理由（如附件）。另補充上
    訴人即被告甲○○於本院審理時對於犯罪事實均坦承不諱。
二、查被告行為後，於九十四年二月二日修正公布之刑法，已於
    九十五年七月一日施行。按行為後法律有變更者，適用行為
    時之法律，但行為後之法律有利於行為人者，適用最有利於
    行為人之法律，現行刑法第二條第一項定有明文。此條規定
    乃與刑法第一條罪刑法定主義契合，而貫徹法律禁止溯及既
    往原則，係規範行為後法律變更所生新舊法律比較適用之準
    據法，是刑法第二條本身雖經修正，但刑法第二條既屬適用
    法律之準據法，本身尚無比較新舊法之問題，應一律適用裁
    判時之現行刑法第二條規定以決定適用之刑罰法律，合先敘
    明。又以本次刑法修正之比較新舊法，應就罪刑有關之共犯
    、未遂犯、想像競合犯、牽連犯、連續犯、結合犯，以及累
    犯加重、自首減輕暨其他法定加減原因（如身分加減）與加
    減例等一切情形，綜其全部罪刑之結果而為比較，最高法院
    九十五年五月二十三日九十五年度第八次刑庭會議決議可資
    參照。經查：
（一）被告行為時之刑法第三十三條第五款原規定「主刑之種類
      如左：五、罰金：一元以上。」嗣刑法第三十三條第五款
      修正為：「主刑之種類如下：五、罰金：新臺幣一千元以
      上，以百元計算之。」是依修正後之法律，所得科處之罰
      金刑最低為新臺幣一千元，而依被告行為時之刑罰法律，
      即修正前刑法第三十三條第五款規定罰金最低額一元計算
      ，罰金刑最低額為銀元一元，換算為新臺幣最低額僅為新
      臺幣三元。因此，比較上述修正前、後之刑罰法律，自以
      被告行為時關於罰金刑之法律較有利於被告。
（二）被告行為後，刑法第四十一條第一項有關易科罰金之折算
      標準於九十四年二月二日修正公布，罰金罰鍰提高標準條
      例第二條並於九十五年五月十七日修正刪除，均自九十五
      年七月一日施行。有關易科罰金之折算標準，依被告行為
      時之易科罰金折算標準及修正前罰金罰鍰提高標準條例第
      二條前段（現已刪除）規定，就其原定數額（一元以上三
      元以下）提高為一百倍折算一日，則本件被告行為時之易
      科罰金折算標準，應以銀元一百元以上三百元以下折算一
      日，經折算為新臺幣後即以新臺幣三百元以上九百元以下
      折算一日，惟九十五年七月一日施行之刑法第四十一條第
      一項前段則規定：「犯最重本刑為五年以下有期徒刑以下
      之刑之罪，而受六個月以下有期徒刑或拘役之宣告者，得
      以新臺幣一千元、二千元或三千元折算一日，易科罰金。
      」比較修正前後之易科罰金折算標準，以修正施行前之規
      定對於被告較為有利，依修正後刑法第二條第一項前段之
      規定，應適用行為時即修正前刑法第四十一條第一項前段
      、修正前罰金罰鍰提高標準條例第二條之規定較有利於被
      告。
（三）綜上法律修正前、後之比較，揆諸前揭最高法院決議及修
      正後刑法第二條第一項之「從舊從輕」原則，綜其全部罪
      刑之結果而為比較，適用修正前之相關刑罰法律，對被告
      較為有利，自應適用被告行為時即修正前刑法相關規定及
      罰金罰鍰提高標準條例第二條規定，作為論罪科刑之依據
      。
（四）原審雖未及為新舊法之比較，惟依上開規定說明，本案適
      用行為時之法律，並無不利於被告之情形，從而，原審適
      用行為時之法律，即無不合，自不得因未及為新舊法比較
      指為瑕疵，認其適用法律有誤，附此敘明。
三、上訴人即被告上訴意旨略以：上訴人係因經濟狀況不佳且受
    人慫恿始犯本罪，日後絕不再犯，請求輕判以予自新機會云
    云。按法官於有罪判決如何量處罪刑，甚或是否宣告緩刑，
    均為實體法賦予審理法官裁量之刑罰權事項，法官行使此項
    裁量權，自得依據個案情節，參酌刑法第五十七條所定各款
    犯罪情狀之規定，於法定刑度內量處被告罪刑；除有逾越該
    罪法定刑或法定要件，或未能符合法規範體系及目的，或未
    遵守一般經驗及論理法則，或顯然逾越裁量，或濫用裁量等
    違法情事之外，自不得任意指摘其量刑違法，最高法院對此
    並著有八十年臺非字第四七三號、七十五年臺上字第七○三
    三號、七十二年臺上字第六六九六號、七十二年臺上字第三
    六四七號等判例可資參照。準此，法官量刑，如非有上揭明
    顯違法之情事，自不得擅加指摘其違法或不當。經查上訴人
    於本院審判期日，對於原審判決認定有罪之事實，均不爭執
    。又查原審判決已審酌上訴人為警查獲之仿冒商品數量雖非
    鉅大，然對我國保護智慧財產權之國際形象已生危害，及其
    犯罪動機、目的、手段、犯後坦承犯行等一切情狀，量處被
    告有期徒刑三月，如易科罰金，以（銀元）三百元折算一日
    ，揆諸上開最高法院判決意旨，原審刑罰裁量權之行使並無
    違法不當之處，是上訴人認原審量刑過重，請求輕判云云，
    要無可採。是本件上訴無理由，應予駁回。
據上論斷，應依刑事訴訟法第四百五十五條之一第一項、第三項
、第三百七十三條、第三百六十八條，判決如主文。
本案經檢察官薛植和到庭執行職務。
中    華    民    國    95    年    11    月    27    日
                  刑事第二庭審判長法  官 徐培元
                                  法  官 尹  良
                                  法  官 林蕙芳
以上正本證明與原本無異。
本件不得上訴。
                                  書記官  李佩玲
中    華    民    國    95    年    11    月    27    日


司法院資訊處製作；財團法人民間司法改革基金會備份。
